最高法院民事裁定　　　　　　　　　　 111年度台抗字第45號
再 抗告 人　呂志霖即盛唐中醫診所

訴訟代理人　林三元律師
　　　　　　陳盈壽律師
上列再抗告人因與財團法人中華民國消費者文教基金會間請求損
害賠償事件，對於中華民國 110年10月29日臺灣高等法院臺中分
院裁定（110年度抗字第349號），提起再抗告，本院裁定如下：
    主  文
再抗告駁回。
再抗告訴訟費用由抗告人負擔。
    理  由
本件相對人依消費者保護法（下稱消保法）第7條、第8條、第 9
條，及民法第184條、第185條規定，向臺灣臺中地方法院（下稱
臺中地院）起訴請求再抗告人呂志霖即盛唐中醫診所與共同被告
欣隆藥業有限公司（下稱欣隆公司）、歐國樑連帶給付新臺幣（
下同） 5億7,511萬7,532元本息，再抗告人抗辯本件訴訟無消保
法第50條、第51條規定之適用，臺中地院乃依民事訴訟法第 383
條第2 項規定，就前開中間爭點，以110年度醫字第2號裁定：相
對人得以自己名義，依消保法第50條規定提起本件訴訟；就訴訟
標的價額超過60萬元以上部分，免繳裁判費。再抗告人對之提起
抗告。原法院以：相對人為消費者保護團體，其主張再抗告人為
兼任中醫診所負責人之中醫師，出售含有重金屬之中藥予起訴狀
附表所示之何奕穎等30人，致何奕穎等30人受有損害，相對人受
讓何奕穎等30人之損害賠償請求權，以自己名義提起本件訴訟，
依消保法第 7條、第8條、第9條，及民法第184條、第185條規定
，請求再抗告人與中藥材供應商欣隆公司及其負責人歐國樑連帶
賠償前開金額，符合消保法第50條規定，得以自己名義起訴，並
依同法第52條規定，免徵標的價額超過60萬元部分之裁判費。臺
中地院裁定，尚無不合，應予維持，駁回再抗告人之抗告。
按訴訟程序上之中間爭點，達於可為裁判之程度者，法院得先為
裁定，民事訴訟法第383條第2項定有明文。中間裁定僅在解決訴
訟上所發生中間之爭執，以為終局判決之準備，當事人如有不服
，應俟將來對於終局判決提起上訴時表明之，並受上訴法院之審
判，此觀民事訴訟法第438 條規定即明。準此，再抗告人不得獨
立對臺中地院裁定聲明不服，原法院駁回再抗告人之抗告，理由
雖有不同，結論則無二致，仍應予以維持。再抗告意旨，指摘原
裁定不當，聲明廢棄，非有理由。
據上論結，本件再抗告無理由。依民事訴訟法第495條之1第2 項
、第 481條、第449條第2項、第95條、第78條，裁定如主文。
中    華    民    國   111    年    1     月    12    日
                      最高法院民事第四庭
                          審判長法官  鄭  雅  萍  
                                法官  滕  允  潔  
                                法官  王  金  龍  
                                法官  蕭  胤  瑮  
                                法官  王  本  源  
本件正本證明與原本無異
                                      書  記  官
中    華    民    國   111    年    1     月    19    日